# 陈版，文化传播企业收入确认问题

提问人：zxxiao2007 时间：2015-09-01 16:52:05
某文化传播企业定制大型纪录片几十集。定制方初审时会支付80%-90%的款项，终审付余款。初审和终审时间跨度会很长。 终审有可能退回重拍。企业按收款确认收入，说按终审会造成大量预收账款。 收入确认按初审还是终审？我个人认为应统计报告期因终审退回因素的比例，后期发生的成本。若比例不大按初审确认收入，期末测试初审退回的可能预估成本。否则按终审确认收入

回答人：chenyiwei
首先要确定此类定制大型纪录片的业务应适用销售商品模式还是提供劳务模式。一般理解此类根据委托方要求定制的内容作为提供劳务模式核算可能更为恰当，尤其是单位价值大、合同履行周期长的受托摄制项目。 在提供劳务模式下，应根据资产负债表日合同履行结果能否可靠估计，判断能否采用完工百分比法。如果不确定性较大（包括初审后仍需发生重大成本的概率并非很低，或者难以可靠估计的情形），则应考虑按已发生的合同成本中预计可获得补偿的部分确认收入，同时已发生的合同成本全部转入当期营业成本，不确认利润，不建议在完成时一次性确认收入和结转成本。